臺灣高等法院民事裁定
111年度聲字第246至255號
聲　請　人　姜廣利　　住○○市○○區○○路000巷00號1樓
上列聲請人因與相對人中華電信股份有限公司臺灣北區電信分公
司間聲請再審事件（即附表「聲請再審案號」欄所示事件），聲
請訴訟救助，本院裁定如下：
    主  文
聲請駁回。
    理  由
一、按當事人無資力支出訴訟費用者，法院應依聲請，以裁定准
    予訴訟救助。但顯無勝訴之望者，不在此限，民事訴訟法第
     107條第1項定有明文。次按當事人因無資力支出訴訟費用
    而聲請訴訟救助者，關於無資力支出訴訟費用之事由，應提
    出可使法院信其主張為真實之證據，以釋明之，此觀民事訴
    訟法第109條第2項、第284條規定自明。所謂無資力支出訴
    訟費用，係指窘於生活，且缺乏經濟信用，並無籌措款項以
    支出訴訟費用之信用技能者而言（最高法院43年台抗字第15
    2號判例意旨參照）。法院調查聲請人是否無資力支出訴訟
    費用，專就聲請人提出之證據為之，如聲請人未提出證據，
    或依其提出之證據，未能信其無資力支出訴訟費用之主張為
    真實，即應將其聲請駁回，並無調查之必要（最高法院108
    年台抗字第433號裁定意旨參照）。
二、本件聲請人因不服附表「原確定裁定」欄所示之確定裁定，
    而提起附表「聲請再審案號」欄所示之聲請再審事件（下稱
    系爭再審事件），並聲請本件訴訟救助。聲請意旨略以：伊
    為符合社會救助法規定之中低收入戶，已釋明伊確無資力支
    出系爭再審事件裁判費，伊所提物證齊全，必有勝訴之望，
    為此聲請訴訟救助等語，並提出臺北市松山區公所111年度
    中低收入老人生活津貼資格審查結果通知書影本為憑（本院
    卷第11、21、31、41、51、61、71、81、93、107頁）。惟
    查聲請人所舉前開111年度中低收入老人生活津貼資格審查
    結果通知書，乃係針對第三人姜榮昇所為審核；且中低收入
    戶標準係行政主管機關為提供社會救助所設立之核定標準，
    與法院就有無資力支出訴訟費用之認定，係屬二事（最高法
    院97年度台聲字第963號、98年度台聲字第506號、99年度台
    抗字第947號裁定意旨參照），自不足以釋明聲請人現時確
    無資力支出聲請再審之裁判費；又聲請人自陳為72年9月出
    生（本院卷第3、13、23、33、43、53、63、73、83、95頁
    ），現為38歲之青壯人士，難認其缺乏籌措裁判費之信用或
    技能，聲請人復未提出其他能即時調查之證據，以釋明其有
    何窘於生活、缺乏經濟信用、無籌措款項支出系爭再審事件
    裁判費用之信用技能，揆諸前揭說明，其訴訟救助之聲請無
    從准許，應予駁回。
三、據上論結，本件聲請為無理由，爰裁定如主文。
中　　華　　民　　國　　111 　年　　 9　　月　　15　日
                  民事第十三庭  
                        審判長法  官   林純如
                              法  官   林于人
                              法  官   柯雅惠
附表：　
編號 本件訴訟救助案號 聲請再審案號 原確定裁定 1 111年度聲字第246號 111年度再抗字第9號 111年4月20日111年度抗字第380號事件駁回抗告裁定 2 111年度聲字第247號 111年度再抗字第10號 111年4月20日111年度抗字第381號事件駁回抗告裁定 3 111年度聲字第248號 111年度聲再字第80號 111年4月12日111年度再抗字第3號事件駁回再審聲請裁定 4 111年度聲字第249號 111年度聲再字第81號 111年4月12日111年度再抗字第4、5號事件命補繳裁判費裁定 5 111年度聲字第250號 111年度聲再字第82號 111年4月26日111年度再抗字第4、5號事件駁回再審聲請裁定 6 111年度聲字第251號 111年度聲再字第83號 111年3月29日111年度聲再字第24、25號事件駁回再審聲請裁定 7 111年度聲字第252號 111年度聲再字第84號 111年4月12日111年度聲再字第53至55號事件命補繳裁判費裁定 8 111年度聲字第253號 111年度聲再字第85號 111年4月26日111年度聲再字第53至55號事件駁回再審聲請裁定 9 111年度聲字第254號 111年度聲再字第86號 111年4月11日111年度聲字第155至160號事件駁回再審聲請裁定 10 111年度聲字第255號 111年度聲再字第87號 111年4月8日111年度聲字第193至195號駁回再審聲請裁定 
正本係照原本作成。
不得抗告。
中　　華　　民　　國　　111 　年　　9 　　月　　15　　日
　　　　　　　　　　　　　　
　　　　　　　　　　　　　　  書記官   陳泰寧